臺灣高雄地方法院刑事判決　　　　　　　93年度易字第1163號
公　訴　人　臺灣高雄地方法院檢察署檢察官
被　　　告　戊○○
上列被告因竊盜等案件，經檢察官提起公訴（93年度核退偵字第
439 號、93年度偵字第13294 號），以及移送併辦（臺灣臺南地
方法院檢察署94年度營偵字第10號、94年度偵字第2719號、第25
87號、臺灣苗栗地方法院檢察署94年度偵字第1949號），本院判
決如下：
    主  文
戊○○連續攜帶兇器毀越安全設備竊盜，處有期徒刑肆年，並於
刑之執行前，令入勞動場所強制工作參年。扣案之一字型螺絲起
子壹支、大型螺絲起子壹支，以及未扣案之拾元硬幣壹枚，均沒
收。
    事  實
一、戊○○意圖為自己不法所有，並基於概括犯意，連續為下列
    之竊盜行為：
  (一)於附表1 編號1 所示之時間，至壬○○所經營而位於高雄縣
    岡山鎮大庄里之「小岡山土雞城」鐵皮屋前，以其所有而客
    觀上得以危害人生命、身體，且可供兇器使用之一字型螺絲
    起子1 支（起訴書誤載為電動起子），將壬○○設於該址而
    兼具防盜功能之鐵皮圍牆，予以撬開之方式，毀壞該鐵皮屋
    之安全設備，並基於侵入他人建築物之犯意，未經許可，逾
    越鐵皮屋圍牆而侵入該有人居住之鐵皮屋建築物內，竊取壬○○所有放置於該鐵皮屋房間內之金融機構提款卡4 張（高
    雄企業銀行、臺東中小企業銀行、合作金庫及郵局之提款卡
    各1 張）、全民健康保險卡2 張（紙卡及IC卡各1 張）、普
    通大貨車駕駛執照1 張得逞。
  (二)於附表1 編號2 所示之時間、地點，以上開一字型螺絲起子
    將甲○○所經營而位於高雄縣岡山鎮○○○路80之1 號「綺
    夢園飲食店」鐵皮屋之廚房鐵皮圍牆予以撬開之方式，毀壞
    該鐵皮屋之安全設備而越入該鐵皮屋建築物內（無故侵入建
    築物部分，未據告訴），竊取甲○○所有如附表1 編號2 所
    示之財物，並於得手後，準備離開現場之際，為中興保全公
    司人員吳文騰撞見，報警處理而查獲，並扣得戊○○所有而
    供竊盜所用之一字型螺絲起子1 支。
  (三)於附表1 編號3 所示之時間、地點，以附表1 編號3 所示之
    方法，徒手竊取蔡瑞（起訴書誤載為庚○○）所有牌照號
    碼ZK-6847 號之車牌2 面，並於得手後，將竊得之ZK-6847
    號車牌懸掛在其所有之自用小客車上（原牌照號碼為TJ-675
    2 號），嗣於93年7 月1 日凌晨3 時許，駕駛其所有而懸掛
    該竊得之ZK-6847 號車牌之自用小客車，行經在高雄縣仁武
    鄉○○街158 號前，為警當場查獲。
  (四)於附表1 編號4 所示之時間，駕駛其所有而懸掛牌照號碼EG
    -2908 號失竊車牌之自用小客車（原牌照號碼為TJ-6752 號
    ），至附表1 編號4 所示之地點，以其所有而客觀上得以危
    害人生命、身體，且可供兇器使用之大型螺絲起子1 支，撬
    開丙○○所經營而位於臺南縣鹽水鎮○○路1 巷22號之檳榔
    攤門上鎖頭之安全設備後，進入店內（無故侵入建築物部分
    ，未據告訴），再持該螺絲起子撬開點唱機（毀損部分，未
    據告訴），竊取點唱機內之硬幣，共計丙○○所有之現金新
    臺幣（下同）約5 、6 千元及該點唱機1 台（含麥克風1 支
    ）得逞後，因觸碰警鈴，為丙○○查覺，前往攔阻，而戊○○因遭丙○○拉扯，致手中之點唱機掉落，乃徒步逃離現場
    ，嗣因現場留有戊○○所有而懸掛EG-2908 號失竊車牌之自
    小客車，而為警循線查獲。
  (五)於附表1 編號5 所示之時間、地點，以不詳方法撬開東勢村
    長壽會設於台南縣關廟鄉○○路35號之鐵門門鎖（毀損部分
    ，未據告訴），侵入該建築物內（侵入建築物部分，未據告
    訴），竊取東勢村長壽會所有，而由己○○所管理之點唱家
    卡拉OK伴唱機主機、選台器及放映機各1 台得手，經東勢村
    長壽會管理人己○○報警後，由警於鐵捲門拉柄上採得指紋
    2 枚，而循線查獲。
  (六)於附表1 編號6 所示之時間、地點，以附表1 編號6 所示之
    方法，竊得丁○○所有牌照號碼0403-GL 自用小貨車1 輛得
    逞後，將該0403-GL 車牌號碼，以鈑金補土及奇異筆塗改方
    式，將該自用小貨車號牌更改為0403-OL 號後（偽造及行使
    偽造特種文書部分，未據起訴），於94年2 月4 日17時許，
    因駕駛該經變造車牌號碼之自用小貨車，搭載不知情之洪慧
    如，行駛於臺南縣西港鄉○○路時，為丁○○發覺，報警處
    理，經警前往攔截，而追逐至臺南縣安定鄉海寮村124 之1
    號前，始行查獲。
  (七)戊○○與張簡榮仁共同基於意圖為自己不法所有之犯意聯絡
    ，於附表1 編號7 所示之時間、地點，由戊○○在外把風，
    而張簡榮仁則持該客觀上得以危害人生命、身體，且可供兇
    器使用之大型螺絲起子1 支，破壞「小咪咪來來電」檳榔攤
    之保全系統後，侵入該檳榔攤附設之KTV 內，撬開KTV 點唱
    機投幣器，竊取洪明芳所有而置於投幣器內之10元硬幣約計
    5 、6千元得逞。
  (八)戊○○於94年5 月26日4 時許，駕駛其母親陳許寶春所有牌
    照號碼ZS-0962 號自用小客車，至乙○○所經營而設於臺中
    縣梧棲鎮○○路「福大棉業公司」對面之檳榔攤，持該客觀
    上得以危害人生命、身體，且可供兇器使用之大型螺絲起子
    1 支，撬開檳榔攤之鐵門門鎖（毀損部分，未據告訴），進
    入該檳榔攤內，竊取10元硬幣237 枚即現金2,370 元、金嗓
    伴唱機1 台及黃金戒指1 枚得逞，嗣於同日22時40分許，在
    苗栗縣通宵鎮內島里16之7 號「欣園民宿」內，為警查獲，
    並扣得戊○○所有而供其竊盜所用之大型螺絲起子1 支。
二、案經高雄縣政府警察局岡山分局報告暨高雄縣政府警察局移
    送臺灣高雄地方法院檢察署檢察官偵查起訴，臺南縣警察局
    新營分局、臺南縣警察局歸仁分局、臺南縣警察局佳里分局
    報告臺灣臺南地方法院檢察署移送併辦、苗栗縣警察局通霄
    分局報告臺灣苗栗地方法院檢察署移送併辦。
    理  由
壹、程序方面：
    按被告以外之人於審判外之陳述，雖不符前4 條（指刑事訴
    訟法第159 條之1 至第159 條之4）之 規定，而經當事人於
    審判程序同意作為證據，法院審酌該言詞陳述或書面陳述作
    成時之情況，認為適當者，亦得為證據；當事人、代理人或
    辯護人於法院調查證據時，知有第159 條第1 項不得為證據
    之情形，而未於言詞辯論終結前聲明異議者，視為有前項之
    同意，刑事訴訟法第159 條之5 定有明文。本案被告戊○○
    對於證人即其女友洪慧如、友人張簡榮仁、保全人員吳文騰
    、東勢村長壽會管理人己○○，以及證人即被害人壬○○、
    甲○○、蔡瑞、丙○○、丁○○、乙○○於警詢及偵查中
    所為之陳述，於本院準備程序及審判期日表示：不爭執證據
    能力等語明確（見本院卷第121 頁、第223 頁），且於言詞
    辯論終結前，均未聲明異議，依法自應視為被告同意上開證
    人於警詢及偵查中所為之陳述，得作為證據，本院審酌上開
    證人於警詢及偵查中所為陳述作成時之狀況，認為適當，依
    刑事訴訟法第159 條之5 第1 項之規定，為傳聞法則之例外
    ，應有證據能力。
貳、實體方面：
一、訊據被告對於附表1 編號2 至4 、編號6 以及編號8 所示之
    時間、地點行竊之事實，固均坦承不諱，惟矢口否認有被訴
    如附表1 編號1 、編號5 及編號7 之竊盜犯行，並否認以附
    表1 編號8 所示之方法行竊，辯稱：伊並未竊取壬○○之財
    物，伊僅曾至附表1 編號1 所示之地點如廁時，在廁所旁拾
    得如附表1 編號1 所示之物品，準備寄還壬○○時，即遭警
    查獲。伊亦未於附表1 編號5 所示之時間、地點行竊，僅曾
    至附表1 編號5 所示之地點與友人談論怪手之事情。而附表
    1 編號7 所示之「小咪咪來來電」檳榔攤，伊僅駕駛車輛搭
    載張簡榮仁至該址時，張簡榮仁表示要下車，伊即停車讓張
    簡榮仁下車，伊並未竊取該檳榔攤內之物品，亦不清楚張簡
    榮仁為何要下車。至於乙○○所經營如附表1 編號8 所示之
    檳榔攤，係伊在該檳榔攤外面如廁時，目睹張簡榮仁撬開檳
    榔攤之門鎖進入後，伊始尾隨進入檳榔攤內偷取黃金戒指1
    枚，而放置在該檳榔攤內之現金及伴唱機1 台則為張簡榮仁
    竊得云云（見本院卷第245 至246 頁、第249 頁、第251 頁
    、第223 頁、第250 頁）。
二、經查：
  (一)附表1 編號2 至3 及編號6 所示之竊盜犯行，業據被告迭於
    警詢、偵查中及本院審理時供承不諱，核與證人甲○○、蔡
    瑞、丁○○、吳文騰、洪慧如證述情節相符，並有查獲照
    片10幀、牌照號碼0403-GL 號之自用小貨車照片4 幀、懸掛
    ZK-6847 號車牌之自用小客車照片2 幀，以及領結、高雄縣
    政府警察局贓物認領收據、贓物認領保管單、車牌尋獲通報
    單、牌照號碼TJ-6752 號車籍作業系統查詢認可資料表、牌
    照號碼ZK-6847 號車輛竊盜車牌失竊資料個別查詢報表、臺
    南縣警察局尋獲電腦輸入單各1 份附卷可稽，復有被告所有
    供其竊盜所用之一字型螺絲起子1 支扣案可憑，而堪認定。
  (二)被告就附表1 編號4 之犯行，於本院審理之初雖予否認（見
    本院卷第120 頁），然於本院審判期日則坦承曾持一字型螺
    絲起子，於該時、地行竊之事實，雖被告辯稱伊進入丙○○
    所經營之檳榔攤內，僅竊取放置於店內抽屜之現金約5 、6
    千元，並未竊取點唱機1 台、麥克風1 支等物云云（見本院
    卷第249 頁），然證人丙○○所經營之前開檳榔攤於93年7
    月3 日遭竊時，證人丙○○因聽聞店內防盜器鳴響，乃前往
    查看，而親見該名竊賊正搬動點唱機（附麥克風1 支）到車
    上，後來該名竊賊因見丙○○到來，因欲逃跑，乃丟下該點
    唱機逕自離去，後來經丙○○清點後，除前開點唱機外，尚
    被竊取點唱機內10元硬幣，共約5 、6 千元，及點唱機遙控
    器1 支等情，業據證人丙○○迭於警詢及本院證陳明確（分
    見台南縣警察局新營分局警卷第1 頁正反面、本院卷第141
    頁），並有竊盜現場照片6 幀在卷可稽。本院斟酌被告前後
    供詞反覆，而證人丙○○就失竊物品為何，前後所言均屬相
    符，且其身為被害人，就遭竊物品之種類、數量，應較在意
    ，而無誤認之虞，因認就被告所竊取之物，應以證人丙○○
    所言，較為可採。至於丙○○於警詢及偵查中證稱：被告當
    時係持活動扳手1 支行竊等語，不僅於其與本院陳稱：伊不
    清楚小偷係持何物破壞其檳榔攤之鎖頭等語（見本院卷第14
    1 頁），互不一致，亦與被告供稱：係持螺絲起子行竊等語
    ，不相符合，本院審酌證人丙○○突遇其所經營之檳榔攤遭
    人行竊，而前往攔阻行竊之人，匆忙之中，對於行竊之人所
    使用之工具，不無發生誤認或記憶錯誤之可能，本院因而採
    信被告之自白，認被告係持螺絲起子行竊。
  (三)被告有附表1 編號1 所示之無故侵入建築物及竊盜犯行，業
    據證人壬○○先後於警詢、偵查中及本院審理中證述綦詳，
    並有「小岡山土雞城」現況照片19幀、查獲照片4 幀、領結
    1 紙附卷可佐，且有前揭被告所有供其竊盜所用之螺絲起子
    1 支扣案足憑。觀諸卷附照片顯示（93年度核退偵字第439
    號第4 頁及本院卷第65至67頁），該土雞城店內設置有房間
    供人居住，而證人壬○○遭竊如附表1 編號1 所示之金融機
    構提款卡4 張、全民健康保險卡2 張、普通大貨車駕駛執照
    1 張，均屬個人隨身攜帶之物品及證件，且證人壬○○與被
    告素無怨隙，自無設詞誣陷被告之動機及理由，是證人壬○○證稱：遭竊之物品當時均放在其皮包內，而其皮包則置於
    鐵皮屋內之房間床頭失竊，且其鐵皮屋牆壁遭撬開等語（見
    本院卷第44頁、警卷第3 頁反面），應屬實情。被告先是辯
    稱：伊在小岡山土雞城之桌上，發現如附表1 編號1 所示之
    物品後，即行拿走，並未進入房間內云云（見警卷第2 頁、
    本院卷第25頁），復又改稱：伊並未偷取壬○○之物品等語
    （見本院卷第119 頁），嗣再辯稱：伊係在小岡山土雞城外
    面之廁所旁，撿到如附表1 編號1 所示之物品云云（見本院
    卷第246 頁），就是否竊取如附表1 編號1 所示之物品，以
    及在小岡山土雞城何處取得該等物品，前後供述截然不同，
    堪認係臨訟卸責之詞，不足採信，是被告於附表1 編號1 所
    示之時間、地點，無故侵入建築物及攜帶兇器毀壞安全設備
    之竊盜犯行，應堪認定。
  (四)設於臺南縣關廟鄉○○路35號之東勢村長壽會，於93年8 月
    28日13時50分許，遭人竊取如附表1 編號5 所示之點唱家卡
    拉OK伴唱機主機、選台器、放映機各1 台等情，除經證人己○○證稱：93年8 月28日13時50分許，如附表1 編號5 所示
    之物品係放置於歌唱台上失竊，竊賊係將門鎖破壞後，進入
    行竊等語甚明外，並有失竊現場照片7 幀在卷可攷，而東勢
    長壽會位於上址之建築物，經警方到場勘查採證，在鐵捲門
    上之拉柄上採得2 枚指紋，經警將該2 枚指紋送內政部警政
    署刑事警察局鑑驗結果，與該局檔存之被告指紋卡之右手指
    指紋相符，有該局93年9 月22日刑紋字第0930189128號鑑驗
    書1 份附卷足證，參酌被告並不否認曾至臺南縣關廟鄉○○
    路35號之東勢村長壽會乙節，堪認東勢村長壽會所有如附表
    1 編號5 所示之物品，確係遭被告以不詳方法破壞門鎖後，
    進入建築物內竊得。被告就其為何曾至東勢村長壽會，雖曾
    供稱：因該卡拉OK的老闆，曾找伊至該址修理東西，伊係晚
    上去修的，當時鐵捲門係開啟的，伊未曾拉起鐵捲門云云（
    見本院卷第126 頁），然被告既未觸碰鐵捲門，警方即不可
    能在鐵捲門採集被告之指紋，是其此部分之供述，已然不足
    採信，且被告嗣後又改稱：伊當時係至該址，與一位朋友的
    朋友談論怪手之事等語（見本院卷第249 頁），亦不足以說
    明為何警方會在鐵捲門上採集到其指紋，且其所陳談論怪手
    之事乙節，復與之前供稱係受東勢村長壽會之人之通知，至
    該址修理物品等語，顯屬矛盾，被告飾詞否認，即不足採，
    被告此部分之竊盜犯行，亦堪認定。
  (五)附表1 編號7 所示之共同竊盜犯行，業據被告於94年8 月8
    日警詢及本院訊問時，一再供稱：伊與張簡榮仁共同竊盜之
    案件，僅有1 件，即94年4 月底，伊駕駛車輛搭載張簡榮仁
    至嘉義縣六腳鄉崩山村台19線旁一處掛有廣告招牌「小咪咪
    來來電」檳榔攤附設KTV 內，竊取10元硬幣約5 至6 千元等
    語明確（見本院卷第206 頁、第200 頁），並與證人洪明芳
    證稱：伊所經營而設於嘉義縣六腳鄉崩山村台19線旁之小咪
    咪來來電檳榔攤附設KTV ，遭人竊取現金2 萬餘元，歹徒是
    以破壞保全系統之方式侵入，再撬開點唱機投幣器竊取投幣
    器內之10元硬幣等語（見本院卷第第154 至155 頁），除就
    失竊金額有所不一致外，其餘均互核相符，復有竊案現場照
    片2 幀及受理刑事案件報案三聯單1 紙在卷可憑（見本院卷
    第156 至157 頁），而堪認定。至於被告前揭自白所稱之行
    竊金額，與證人洪明芳之證述不符部分，因證人對於自身失
    竊物品之多寡，有發生記憶錯誤以及渲染誇大之可能，基於
    「罪疑有利被告原則」（in dubio pro reo），因認被告供
    稱僅竊取10元硬幣約5 至6 千元等情，應屬可採。
  (六)而附表1 編號8 所示之攜帶兇器竊盜犯行，則據被告先後於
    警詢、偵查及本院訊問時，均一致供稱：94年5 月26日，伊
    駕駛牌照號碼ZS-0962 號自用小客車搭載張簡榮仁至臺中縣
    梧棲鎮○○路福大棉業對面檳榔攤，伊獨自1 人以螺絲起子
    撬開門鎖後，偷取現金2 千多元、金嗓伴唱機1 台、黃金戒
    指1 枚，而張簡榮仁則在車上睡覺，事後伊始告知張簡榮仁
    行竊之事等語（見臺灣苗栗地方法院檢察署94年度偵字第19
    49號偵查卷第23頁、第82至83頁、本院卷第164 頁），核與
    證人張簡榮仁證稱：被告駕駛牌照號碼ZS-0962 號自用小客
    搭載伊至附表1 編號8 所示之地點後，被告要求伊在車上等
    他，伊遂在車上睡覺，嗣後被告上車時，即持有金嗓伴唱機
    及硬幣等語（見同上偵查卷第32頁、第85頁），以及證人即
    被害人乙○○證稱：伊所經營之檳榔攤，遭竊賊破壞檳榔攤
    鐵捲門後行竊，共計失竊金嗓伴唱機1 台、10元硬幣237 枚
    ，以及黃金戒指1 枚等語相符（見同上偵查卷第35頁），並
    有竊案現場照片12幀（同上偵查卷第97至102 頁）、查獲照
    片7 幀（見同上偵查卷第46至49頁），以及贓物認領保管單
    各1 紙附卷可參（見同上偵查卷第37頁、第96頁），復有牌
    照號碼ZS-0962 號車牌1 面及被告所有供其竊盜所用之大型
    螺絲起子1 支扣案足憑，亦堪認定。
  (七)被告就附表1 編號7 至8 所示之竊盜犯行，雖於本院審判期
    日，改口辯稱：附表1 編號7 所示之時間，伊係搭載張簡榮
    仁至附表1 編號7 所示之地點後，張簡榮仁即叫伊停車，之
    後，張簡榮仁上車時，袋子裡就有5 至6 千元之10元硬幣，
    伊不清楚該硬幣是如何來的，伊於94年8 月8 日警詢時坦承
    犯行，係遭警員在車上毆打，並將手銬及腳銬扣得很緊所致
    ，雖經警將伊解交法院時，法官曾問是否遭警毆打或恐嚇，
    但伊當時不明言，另附表1 編號8 所示之竊盜案件，則係張
    簡榮仁撬開檳榔攤之門鎖進入後，伊始尾隨進入竊取黃金戒
    指1 枚，於94年5 月26日警詢時，因警員要求伊配合，否則
    就要伊趴在滾燙的地上，伊始供稱係伊1 人獨自竊取云云。
    然被告於94年8 月8 日之警詢筆錄，除坦承附表1 編號7 所
    示之竊盜犯行外，對於張簡榮仁向警指訴其涉犯如附表2 編
    號1 至5 之竊盜案件，則均堅詞否認，有警詢筆錄1 份附卷
    可攷（見本院卷第203 至207 頁），若警員果真對被告刑求
    ，又豈有可能容忍被告就附表2 所示之5 件竊盜案件，繼續
    予以否認之理！且被告於本院訊問是否遭警刑求逼供時，明
    確回稱：「沒有」（見本院卷第199 至200 頁），本院審酌
    該次警詢筆錄，對於被告坦承及否認部分，均詳予記載，堪
    認警員製作筆錄時，並未以強暴、脅迫或其他不正方法為之
    ，被告事後翻異前詞，辯稱：遭警刑求乙事，尚無可採。又
    被告除於94年5 月26日警詢時，自承附表1 編號8 所示之竊
    盜犯行外，更於同年5 月27日偵訊時及同年7 月15日本院訊
    問時，為相同內容之自白，全然未曾提及遭警刑求之事，此
    有偵訊訊問筆錄及本院訊問筆錄各1 份附卷足稽（見臺灣苗
    栗地方法院檢察署94年度偵字第1949號偵查卷第82至83頁、
    本院卷第164 頁），足認被告辯稱遭警刑求乙節，亦不足採
    。且張簡榮仁果真於附表1 編號8 所示之時間、地點行竊，
    被告本無迴護張簡榮仁之必要，豈有在警詢時，遭警刑求逼
    供之際，反刻意迴護張簡榮之理！是被告於本院審判期日指
    稱張簡榮仁亦於附表1 編號8 所示之時間、地點行竊，極有
    可能係被告因遭張簡榮仁指控其涉犯如附表3 所示之竊盜案
    件，而心生不滿所致，從而，尚難憑據被告於審判期日偏頗
    之供述，遽認附表1 編號8 所示之竊盜案件，係被告與張簡
    榮仁共同所為。
  (八)綜上所述，被告所辯各節，均不足採，本案事證明確，被告
    所犯無故侵入建築物及連續竊盜犯行，洵堪認定，應予依法
    論科。
三、按刑法第32 1條第1 項第2 款所謂之「安全設備」，係指依
    社會通常觀念足認為隔絕防閑（防盜）之設備而言（最高法
    院48年台上字第1367號、55年台上字第547 號判例參照）。
    又該設備雖尚有其他用途或目的，防盜僅為其兼具之功能亦
    屬之（最高法院70年度台上字第2564號判決、78年度台上字
    第4418號判決意旨參照）。刑法第321 條第1 項第2 款之毀
    越門扇安全設備竊盜罪，關於「毀越」指毀損與踰越而言，
    其中毀損門扇安全設備竊盜罪，乃同法第354 條之毀損罪與
    普通竊盜罪之結合犯；上開毀損門扇安全設備，係犯普通竊
    盜罪之加重情形，已結合於所犯加重竊盜之罪質中，自不能
    於論以加重竊盜罪外，更行論以毀損罪，亦有最高法院92年
    度台非字第6 號判決可資參照。又刑法第321 條第1 項第3
    款之攜帶兇器竊盜罪，係以行為人攜帶兇器竊盜為其加重條
    件，此所謂兇器，其種類並無限制，凡客觀上足對人之生命
    、身體、安全構成威脅，具有危險性之兇器均屬之，且祇須
    行竊時攜帶此種具有危險性之兇器為已足，並不以攜帶之初
    有行兇之意圖為必要，最高法院著有79年度臺上字第5253號
    判例可資參照。查「小岡山土雞城」內設有房間，供證人壬○○居住等情，除據證人壬○○證述明確外（見本院卷第44
    頁），並有小岡山土雞城內房間照片4 幀在卷（見本院卷第
    65頁），而壬○○所經營「小岡山土雞城」與甲○○所經營
    「綺夢園飲食店」鐵皮屋圍牆，係由鐵片連接而對外形成阻
    絕之封閉狀態，非經破壞無從進入，具有隔絕外人進入其內
    行竊之功能與目的，在客觀上應認係防盜之安全設備無訛，
    而被告於附表1 編號1 至2 所示之時間、地點，用以行竊之
    螺絲起子1 支，以及被告於附表1 編號5 及編號7 至8 所示
    之時間地點用以行竊之大型螺絲起子1 支，均係金屬製品，
    材質堅硬，客觀上足以危害人之身體、生命安全，依上開判
    例意旨說明，該等物品顯具客觀危險性，自屬兇器無訛，是
    核被告所為，就犯罪事實(一)部分，係犯刑法第306 條之無故
    侵入建築物罪及刑法第321 條第1 項第2 款、第3 款之攜帶
    兇器毀越安全設備竊盜罪；就犯罪事實(二)部分，係犯刑法第
    321 條第1 項第2 款、第3 款之攜帶兇器毀越安全設備竊盜
    罪；就犯罪事實(三)、(五)、(六)部分，均係犯刑法第320 條第1
    項之普通竊盜罪；就犯罪事實(四)部分，因附加於鐵門上之掛
    鎖，亦屬安全設備，是被告就此部分，係犯刑法第321 條第
    1 項第2 款、第3 款之攜帶兇器毀壞安全設備罪；就犯罪事
    實(七)、(八)部分，均係犯刑法第321 條第1 項第3 款之攜帶兇
    器竊盜罪；起訴書「證據並所犯法條」欄，就犯罪事實(一)、
    (二)部分，雖均記載被告係犯刑法第321 條第1 項第3 款之攜
    帶兇器竊盜罪，然起訴書「犯罪事實」欄，就被告毀壞安全
    設備部分，業經記載「卸下鐵皮屋之圍牆」及「以前開方法
    穿破‧‧‧綺夢園飲食店之鐵皮圍牆」等字樣明確，足認起
    訴書係漏未記載刑法第321 條第2 款，自應予以更正。被告
    就犯罪事實(七)之攜帶兇器竊盜犯行，與張簡榮仁具有犯意之
    聯絡及行為分擔，為共同正犯。被告2 次攜帶兇器毀越安全
    設備竊盜、2 次攜帶兇器竊盜、1 次攜帶兇器毀壞安全設備
    竊盜及3 次普通竊盜犯行，時間緊接，犯罪構成要件相同，
    且侵害法益不同，自非接續犯，而係基於概括犯意反覆為之
    ，為連續犯，應依刑法第56條之規定論以一攜帶兇器毀越安
    全設備竊盜罪，並依法加重其刑。被告就犯罪事實(一)所犯無
    故侵入建築物罪及攜帶兇器毀越安全設備竊盜二罪間，具有
    方法、目的之牽連關係，為牽連犯，依刑法第55條之規定，
    應從一重之攜帶兇器毀越安全設備竊盜罪處斷。犯罪事實(四)
    至(八)所示之竊盜犯行，雖未經起訴，因與起訴並經本院論罪
    科刑部分，具有連續犯之裁判上一罪關係，自為起訴效力所
    及，本院自得一併審理。本院審酌被告正值壯年，卻不思循
    正當工作，以獲致財物維生，竟為圖私利，連續多次行竊，
    除侵害個人之財產權益外，其以持有兇器及侵入有人居住建
    築物之方式行竊，更足以危害個人生命、身體安全，且嚴重
    破壞個人之居住安寧，行為誠不足取，且被告對於所犯之竊
    盜案件，未能坦承全部犯行，前後供詞，反覆無常，顯然飾
    詞狡辯，毫無悔悟之心，而被告於94年4 月30日為警查獲如
    附表1 編號1 至2 所示之竊盜犯行後，仍繼續從事竊盜犯罪
    ，於竊盜案件經起訴而繫屬本院審理中，亦不知所警惕，仍
    繼續犯案不斷，足見被告遵守法規範之意識，相當薄弱，有
    應予重懲之必要，檢察官雖具體求刑有期徒刑7 年6 月，然
    被告所竊得之財物價值，尚非特別鉅大，犯罪情節尚難認有
    處以最高刑度之必要，爰量處如主文所示之刑，以資懲儆。
    另斟酌被告涉犯竊盜案件，多達8 次，且其中不乏持兇器破
    壞安全設備，進入有人居住之建築物竊盜之情形，嚴重危害
    社會治安，而被告於竊盜案件經起訴而繫屬本院，且在本院
    審理期間，全然不知悔改，竟仍繼續涉犯竊盜案件，而一再
    為警查獲，顯見被告有以竊盜犯罪之習慣，爰依竊盜犯贓物
    犯保安處分條例第3 條第1 項第1 款之規定，同時予以宣告
    於刑之執行前，令入勞動場所強制工作3 年，以矯正被告竊
    盜惡習。扣案之一字型螺絲起子及大型螺絲起子各1 支，均
    係被告所有，且係供被告竊盜所用，已如前述，爰均依刑法
    第38條第1 項第2 款規定，併予宣告沒收，另被告用以竊取
    牌照號碼0403-GL 號自用小貨車之10元硬幣1 枚，亦係被告
    所有，雖未扣案，然因客觀上並無證據業已滅失，爰亦依刑
    法第38條第1 項第2 款規定，宣告沒收。
四、至於被告於附表1 編號6 所示之時間、地點，以附表1 編號
    6 所示之方法，竊得丁○○所有牌照號碼0403-GL 號之自用
    小貨車得逞後，以鈑金補土及奇異筆塗改之方式，將該自用
    小貨車之號牌變造為0403-OL 號等情，固據被告於94年2 月
    5 日警詢、偵訊時，以及本院94年4 月6 日準備程序中，供
    承明確（見臺南縣警察局佳里分局刑案偵查卷宗第6 頁、臺
    灣臺南地方法院檢察署94年度偵字第2587號偵查卷第8 頁、
    本院卷第），且被告於94年2 月4 日，在臺南縣安定鄉海寮
    村124 之1 號為警查獲時之照片4 幀，顯示該竊得之自用小
    貨車號牌為0403-OL 號，而非原始之0403-GL 號，核與被告
    之自白相符，此外，並有該經變造之車牌2 面扣案可憑，是
    被告變造特種文書之犯行，應堪認定。惟因客觀上並無證據
    顯示被告竊得丁○○所有牌照號碼0403-GL 號自用小貨車之
    初，係基於變造該自用小貨車號牌之目的，是被告竊取該自
    用小貨車之犯行，與變造特種文書之犯行間，並不具有方法
    、目的之牽連關係，而為數罪併罰，則被告變造特種文書之
    犯行，既然未經起訴，自非本院審理之範圍，而應由檢察官
    另行為適法之處理。另被告於附表1 編號8 所示之時間、地
    點行竊前之94年4 月1 日14時30分許，曾至高雄縣警察局旗
    山分局溝坪派出所，向溝坪派出所警員陳稱：其母親陳許寶
    春所有牌照號碼ZS-0962 號自用小客車之車牌失竊等語乙節
    ，亦據被告於94年5 月26日警詢時自承在卷（見臺灣苗栗地
    方法院檢察署94年度偵字第1949號偵查卷第20至21頁），且
    有車牌遺失證明單、車輛竊盜車牌失竊資料個別查詢報表、
    車籍作業系統查詢認可資料、舉發違反道路交通管理事件通
    知單各1 份在卷可資佐證（見同上卷第42至45頁），然被告
    於94年5 月2 日22時40分許，在苗栗縣通宵鎮內島里16之7
    號「欣園民宿」，為警查獲時，其所駕駛之自用小客車竟仍
    懸掛牌照號碼為ZX-0962 號之車牌，此有查獲照片1 幀附卷
    可證（見同上偵查卷第46頁），則被告此部分，是否另涉犯
    刑法第171 條第1 項之未指定犯人而向管公務員誣告罪嫌，
    即非無疑，惟被告於94年4 月1 日向派出所警員報案車牌失
    竊後之1 個月，始為如附表1 編號8 所示之竊盜犯行，因客
    觀上難認被告報案車牌失竊之初，即係基於駕駛懸掛該車牌
    之車輛行竊，而具有方法、目的之牽連關係，是縱認被告前
    揭向警員報案車牌失竊之行為，符合未指定犯人誣告之構成
    要件，因與本案竊盜犯行，應予分論併罰，而非起訴效力所
    及，本院就該誣告部分，自不得併予審理，附此敘明。
五、併案退回部分：
  (一)臺灣高雄地方法院檢察署94年度偵字第13652 號、93年度偵
    緝字第2410號及臺灣臺南地方法院檢察署94年度營偵字第10
    號移送併辦意旨略以：被告與張簡榮仁共同基於意圖為自己
    不法所有之概括犯意，連續於附表2 所示之時間、地點，由
    被告持客觀上具有危險性足供兇器使用之T 型扳手或梅花扳
    手破壞檳榔攤或小吃店之門鎖入內行竊，張簡榮仁則在外把
    風之方式，共同竊取如附表2 所示之財物。被告另於附表3
    編號1 至2 所示之時間、地點，以附表3 所示之方法，先後
    竊得辛○○所有號牌LC-0026 號車牌及張金燕所有號牌EG-2
    908 號車牌各1 面，因認被告此部分，另分別涉犯刑法第32
    1 條第1 項第3 款之攜帶兇器竊盜及同法第320 條第1 項之
    普通竊盜罪嫌。
  (二)按犯罪事實應依證據認定之，無證據不得認定犯罪事實；又
    不能證明被告犯罪者，應諭知無罪之判決，刑事訴訟法第15
    4 條第2 項及第301 條第1 項分別定有明文。次按，共犯之
    自白，不得作為有罪判決之唯一證據，仍應調查其他必要之
    證據，以察其是否與事實相符，刑事訴訟法第156 條第2 項
    亦定有明文。又認定不利被告之事實，須依積極證據，苟積
    極證據不足為不利於被告事實之認定時，即應為有利於被告
    之認定，更不必有何有利之證據；而所謂「積極證據足以為
    不利被告事實之認定」，係指據為訴訟上證明之全盤證據資
    料，在客觀上已達於通常一般之人均不致於有所懷疑，而得
    確信被告確曾犯罪之程度，若未達此一程度，而有合理懷疑
    之存在時，即無從為有罪之認定，最高法院30年上字第816
    號及76年台上字7986號分別著有判例可資參照。
  (三)檢察官認被告涉有上開竊盜罪嫌，無非係以證人即共犯張簡
    榮仁、被告友人洪慧如、被害人辛○○、張金燕之證述，查
    獲照片7 幀、現場照片6 幀、雲林縣警察局舉發違反道路交
    通管理事件通知單3 紙、車籍資料作業詳細畫面2 紙、車輛
    竊盜車牌失竊資料個別查詢報表1 紙在卷可考，如附表2所
    示之香菸56包、點唱機投幣器5 台、VCD 機及擴大器各1 台
    等物品扣案可憑，為其主要論據。
  (四)惟查：
    1.就臺灣高雄地方法院檢察署94年度偵字第13652 號移送併
      辦如附表2 所示之竊盜案件以言，扣案如附表2 所示之香
      菸56包、點唱機投幣器5 台、VCD 機及擴大器各1 台，以
      及查獲照片7 幀，僅能證明係存放在被告位於臺南縣將軍
      鄉西華村1 之36號租屋處之事實，而證人洪慧如證稱：扣
      案如附表2 所示之物品為被告及張簡榮仁所有，伊在該址
      住約1 個星期，但伊不清楚扣案如附表2 所示之物品是否
      為被告與張簡榮仁所竊得等語，亦僅能證明證人洪慧如知
      悉如附表2 所示之物品係放置於被告位於上址之租屋處，
      惟因證人洪慧如並不清楚如附表2 所示之物品之來源，則
      其證稱：扣案如附表2 所示之物品為被告及張簡榮仁所有
      等語，堪認證人洪慧如係因如附表2 所示之物品放置在被
      告位於上址之租屋處，而被告及張簡榮仁均居住於該址，
      始推論扣案如附表2 所示之物品為被告及張簡榮仁所有，
      尚難以證人洪慧如前開推測之詞，遽為被告不利之認定依
      據。被告堅詞否認與張簡榮仁連續於附表2 所示之時間、
      地點行竊，而此部分除張簡榮仁之證述外，並無其他積極
      證據足資佐證，參照前揭說明，自難單憑張簡榮仁之片面
      指訴，逕自認定被告確曾為如附表2 所示之連續竊盜犯行
      。
    2.就臺灣高雄地方法院檢察署93年度偵緝字第2410號及臺灣
      臺南地方法院檢察署94年度營偵字第10號移送併辦如附表
      3所示之竊盜案件以言，被告堅詞否認竊取如附表3所示之
      辛○○所有牌照號碼LC-0026 號車牌2 面及張金燕所有牌
      照號碼EG-2908 號車牌2 面，辯稱：如附表3 編號1 所示
      之辛○○所有牌照號碼LC-0026 號之車牌，係蔣世富交予
      伊懸掛在車上，伊僅知該車牌係蔣世富向綽號「波哥」或
      「發哥」之人取得，至於附表3 編號2 所示之張金燕所有
      號牌EG-2908 號車牌，亦非伊所竊取等語（臺灣高雄地方
      法院檢察署93年度偵緝字第2410號偵查卷第19至20頁、本
      院卷第119 至120 頁、第247 至248 頁）。因證人辛○○
      及張金燕之證詞，僅能證明辛○○及張金燕分別於93年6
      月27日及同年7 月7 日，發現渠等分別所有牌照號碼LC-0
      026 號及EG-2908 號之自用小客車車牌各2 面遺失之事實
      ，並不足以證明其2 人遺失之車牌即係被告所竊。而現場
      照片6 幀，亦僅能證明被告曾駕駛懸掛車牌EG-2908 號之
      自用小客車（原牌照號碼：TJ-6752 號）至丙○○位於臺
      南縣鹽水鎮○○路1 巷22號之檳榔攤行竊之事實。另雲林
      縣警察局舉發違反道路交通管理事件通知單3 紙，則僅能
      證明被告於93年6 月24日14時35分許，因駕駛該懸掛LC-0
      026 號車牌之自用小客車（原牌照號碼：TJ-6752 號），
      為警舉發交通違規之事實，並不足以證明該LC-0026 號車
      牌2 面係被告所竊得，而否定被告關於其係自蔣世富處收
      受取得該2 面車牌之辯解。此外，車籍資料作業詳細畫面
      2 紙及車輛竊盜車牌失竊資料個別查詢報表1 紙，係關於
      牌號碼號LC-0026 號及TJ-6752 號自用小客車之車籍現況
      資料，與被告是否竊取證人辛○○所有LC-0026 號車牌2
      面，並無直接之關連性。
  (五)綜上所述，公訴人所舉之證據，尚無法使本院獲致被告與張
    簡榮仁於附表2 所示之時間、地點，連續竊得如附表2 所示
    之物品得逞，以及於附表3 編號1 至2 所示之時間、地點竊
    取他人車牌之確切心證，揆諸前揭說明，現存之證據既然不
    足為不利於被告事實之認定，則不論被告之辯解真實性如何
    ，即應為被告有利之認定。本院既查無積極證據足認被告確
    有檢察官此部分併案所指竊盜犯行，即難認此部分與本案有
    何裁判上一罪關係，自應退回由檢察官另為適法之處理。
據上論斷，應依刑事訴訟法第299 條第1 項前段，刑法第28條、
第56條、第321 條第1 項第2 款、第3 款、第38條第1 項第2 款
，竊盜犯贓物犯保安處分條例第3 條第1 項第1 款、第4 條、第
5條 第1 項前段，判決如主文。
本案經檢察官劉河山到庭執行職務。
中　　華　　民　　國　　94　　年　　8 　　月　　31　　日
                  刑事第十一庭  審判長法  官  徐美麗
                                      法  官  鄭詠仁
                                      法　官  高增泓
以上正本證明與原本無異。
如不服本判決，應於收受送達後10日內向本院提出上訴狀。
中　　華　　民　　國　　94　　年　　8 　　月　　31　　日
                                書記官  林慧芬
附錄本案論罪科刑法條全文：
刑法第321條
犯竊盜罪而有下列情形之一者，處6 月以上、5 年以下有期徒刑
：
  一  於夜間侵入住宅或有人居住之建築物、船艦或隱匿其內而
      犯之者。
  二  毀越門扇、牆垣或其他安全設備而犯之者。
  三  攜帶兇器而犯之者。
  四  結夥三人以上而犯之者。
  五  乘火災、水災或其他災害之際而犯之者。
  六  在車站或埠頭而犯之者。
前項之未遂犯罰之。
刑法第320條
意圖為自己或第三人不法之所有，而竊取他人之動產者，為竊盜
罪，處5年以下有期徒刑、拘役或500元以下罰金。
意圖為自己或第三人不法之利益，而竊佔他人之不動產者，依前
項之規定處斷。
前2 項之未遂犯罰之。
附表1 ：
┌─┬────┬──────┬───────┬──────┬──────┐
│編│ 時  間 │  地    點  │ 犯 罪 方 法  │  竊得財物  │(一)查獲地點  │
│號│        │            │              │            │(二)偵查案號  │
├─┼────┼──────┼───────┼──────┼──────┤
│1 │93年4月 │壬○○位於高│以一字型螺絲起│壬○○所有之│93年4 月30日│
│  │28日12時│雄縣岡山鎮大│子撬開鐵皮屋之│提款卡4 張、│7 時30分許，│
│  │30分許  │庄里之「小岡│鐵皮圍牆，而未│全民健康保險│在高雄縣岡山│
│  │        │山土雞城」鐵│經許可侵入蘇品│紙卡及IC卡各│鎮○○○路80│
│  │        │皮屋        │潤之「小岡山雞│1張 、普通大│之1 號「綺夢│
│  │        │            │城」鐵皮屋內，│貨車駕駛執照│園飲食店」行│
│  │        │            │竊取壬○○置於│1張。       │竊得手後，為│
│  │        │            │其內之提款卡4 │            │巡邏保全員發│
│  │        │            │張、全民健康保│            │現，並報警逮│
│  │        │            │險紙卡及IC卡各│            │捕。        │
│  │        │            │1張 、普通大貨│            │臺灣高雄地方│
│  │        │            │車駕駛執照1 張│            │法院檢察署93│
│  │        │            │得逞。        │            │年度核退偵字│
├─┼────┼──────┼───────┼──────┤第439 號起訴│
│2 │93年4月 │甲○○位於高│以一字型螺絲起│甲○○所有之│。          │
│  │30日7時 │雄縣岡山鎮嘉│子撬開、穿破「│現金新臺幣  │            │
│  │30分許  │新西路80之1 │綺夢園飲食店」│3,100 元、音│            │
│  │        │號「綺夢園飲│之鐵皮屋圍牆而│響遙控器1 個│            │
│  │        │食店」      │進入該店內（侵│、電動玩具IC│            │
│  │        │            │入建築物部分，│板1 塊。    │            │
│  │        │            │未據告訴），，│            │            │
│  │        │            │竊取甲○○放置│            │            │
│  │        │            │於卡拉OK店內之│            │            │
│  │        │            │現金新臺幣    │            │            │
│  │        │            │3,100 元、音響│            │            │
│  │        │            │遙控器1 個、電│            │            │
│  │        │            │動玩具IC板1 塊│            │            │
│  │        │            │得逞。        │            │            │
├─┼────┼──────┼───────┼──────┼──────┤
│3 │93年6 月│高雄縣仁武鄉│徒手將蔡瑞於│蔡瑞所有牌│93年7月1日凌│
│  │28日凌晨│名湖街旁    │92年7 月8 日失│照號碼ZK-684│晨3 時許在高│
│  │5時 許  │            │竊而懸掛在不詳│7 號之車牌2 │雄縣仁武鄉名│
│  │        │            │車輛上之牌照號│面。        │光街158 號前│
│  │        │            │碼ZK-6 847號之│            │，當場為警查│
│  │        │            │車牌2 面，予以│            │獲。        │
│  │        │            │拆下而竊取之，│            │臺灣高雄地方│
│  │        │            │再改懸掛在自己│            │法院檢察署93│
│  │        │            │所有而牌照號碼│            │年度偵字第13│
│  │        │            │為TJ-6752 號之│            │294 號起訴。│
│  │        │            │自用小客車上。│            │            │
├─┼────┼──────┼───────┼──────┼──────┤
│4 │93年7月3│丙○○位於臺│以大型螺絲起子│現金新臺幣約│於93年7 月3 │
│  │日16時30│南縣鹽水鎮新│1 支撬開位於左│5、6千元。  │日，在台南縣│
│  │分許    │太路1 巷22號│址之門上鎖頭之│            │鹽水鎮○○路│
│  │        │            │安全設備後，進│            │1巷22 號行竊│
│  │        │            │入店內（侵入建│            │時，現場留下│
│  │        │            │築物部分，未據│            │戊○○所有而│
│  │        │            │告訴），以該螺│            │懸掛EG-2908 │
│  │        │            │絲起自撬開店內│            │號失竊車牌之│
│  │        │            │之點唱機，竊取│            │自用小客車（│
│  │        │            │丙○○所有之現│            │原牌照號碼：│
│  │        │            │金新臺幣約5 、│            │TJ-6752 號）│
│  │        │            │6千 元及點唱機│            │，而為警循線│
│  │        │            │1台 （含麥克風│            │查獲。      │
│  │        │            │1支）， 得手後│            │臺灣臺南地方│
│  │        │            │，因觸碰警鈴，│            │法院檢察署94│
│  │        │            │為丙○○查覺，│            │年度營偵字第│
│  │        │            │前往攔阻，而陳│            │10號移送併辦│
│  │        │            │順煌因遭丙○○│            │。          │
│  │        │            │拉扯，致手中之│            │            │
│  │        │            │點唱機掉落，乃│            │            │
│  │        │            │徒步逃離現場，│            │            │
│  │        │            │嗣因現場留有陳│            │            │
│  │        │            │順煌所有而懸掛│            │            │
│  │        │            │EG-2908 號失竊│            │            │
│  │        │            │車牌之自小客車│            │            │
│  │        │            │，而為警循線查│            │            │
│  │        │            │獲。          │            │            │
├─┼────┼──────┼───────┼──────┼──────┤
│5 │93年 8月│臺南縣關廟鄉│以不詳方法撬開│點唱家卡拉OK│93年8月28日 │
│  │28日13時│和平路35號東│鐵門門鎖之方式│伴唱機主機、│於台南縣關廟│
│  │50分許  │勢村長壽會  │（毀損部分，未│選台器、放映│鄉○○路35號│
│  │        │            │據告訴），侵入│機各1 台。  │東勢村長壽會│
│  │        │            │台南縣關廟鄉和│            │行竊後，由警│
│  │        │            │平路35號東勢村│            │在鐵捲門拉柄│
│  │        │            │長壽會（侵入建│            │上採得指紋2 │
│  │        │            │築物部分，未據│            │枚，而循線查│
│  │        │            │告訴），竊取東│            │獲。        │
│  │        │            │勢村長壽會所有│            │臺灣臺南地方│
│  │        │            │，而由己○○管│            │法院檢察署94│
│  │        │            │理之點唱家卡拉│            │年度偵字第27│
│  │        │            │OK 伴 唱機主機│            │19號移送併辦│
│  │        │            │、選台器及放映│            │。          │
│  │        │            │機各1 台得逞。│            │            │
├─┼────┼──────┼───────┼──────┼──────┤
│6 │94年1 月│臺南縣善化鎮│以戊○○所有之│牌照號碼    │94年2 月4 日│
│  │31日18時│溪美里麻善大│10元硬幣1 枚發│0403-GL之自 │17時許，接獲│
│  │30分許  │橋下        │動車輛引擎之方│小貨車1 輛。│丁○○報案，│
│  │        │            │式，竊取丁○○│            │而於台南縣安│
│  │        │            │於94年1 月8日 │            │定鄉海寮村12│
│  │        │            │失竊之牌照號  │            │4 之1 號前，│
│  │        │            │碼0403 -GL自小│            │為警攔下查獲│
│  │        │            │貨車得逞。    │            │。          │
│  │        │            │              │            │臺灣臺南地方│
│  │        │            │              │            │法院檢察署94│
│  │        │            │              │            │年度偵字第25│
│  │        │            │              │            │87號移送併辦│
│  │        │            │              │            │。          │
├─┼────┼──────┼───────┼──────┼──────┤
│7 │94年4 月│設於嘉義縣六│由戊○○在旁把│現金約5 、6 │94年5 月26日│
│  │27日凌晨│腳鄉崩山村台│風，而張簡榮仁│千元。      │22時40分許，│
│  │某時許  │19線旁之「小│持大型螺絲起子│            │在苗栗縣通宵│
│  │        │咪咪來來電」│1支 ，破壞「小│            │鎮內島里16之│
│  │        │檳榔攤      │咪咪來來電」檳│            │號「欣園民宿│
│  │        │            │榔攤之保全系統│            │」內，為警查│
│  │        │            │後，侵入該檳榔│            │獲。        │
│  │        │            │攤附設之KTV 店│            │            │
│  │        │            │內，撬開放置於│            │            │
│  │        │            │該址之點唱機投│            │            │
│  │        │            │幣器，竊取投幣│            │            │
│  │        │            │器內之10元硬幣│            │            │
│  │        │            │，共竊得洪明芳│            │            │
│  │        │            │所有新臺幣約計│            │            │
│  │        │            │5 、6 千元得逞│            │            │
│  │        │            │。            │            │            │
├─┼────┼──────┼───────┼──────┼──────┤
│8 │94年5 月│臺中縣梧棲鎮│以大型螺絲起子│現金2,370 元│94年5 月26日│
│  │26日4時 │港埠路「福大│1支 撬開乙○○│、金嗓伴唱機│22時40分許，│
│  │許      │棉業公司」對│設於該址檳榔攤│1 台及黃金戒│在苗栗縣通宵│
│  │        │面          │之後鐵捲門門鎖│指1 枚。    │鎮內島里16之│
│  │        │            │（毀損部分，未│            │號「欣園民宿│
│  │        │            │據告訴），進入│            │」內，為警查│
│  │        │            │該檳榔攤內，竊│            │獲。        │
│  │        │            │取現金2,370 元│            │臺灣苗栗地方│
│  │        │            │、金嗓伴唱機1 │            │法院檢察署94│
│  │        │            │台及黃金戒指1 │            │年度偵字第  │
│  │        │            │枚得逞。      │            │1949號移送併│
│  │        │            │              │            │辦。        │
└─┴────┴──────┴───────┴──────┴──────┘
附表2：臺灣高雄地方法院檢察署94年度偵字第13652號移送併辦
┌─┬────┬──────┬───────┬──────┬──────┐
│編│ 時  間 │  地    點  │ 犯 罪 方 法  │  竊得財物  │  查獲地點  │
│號│        │            │              │            │            │
├─┼────┼──────┼───────┼──────┼──────┤
│1 │93年5 月│嘉義縣水上鄉│（被害人不詳）│香菸56包（白│94年5 月21日│
│  │初某日  │省道旁之某檳│              │長壽菸10包、│16時許，在臺│
│  │        │榔攤        │              │新樂園菸1 包│南縣將軍鄉西│
│  │        │            │              │、Marlboro菸│華村1 之36號│
│  │        │            │              │22包、藍星淡│，為警查獲張│
│  │        │            │              │菸10包、雙台│簡榮仁。    │
│  │        │            │              │低淡菸9 包、│            │
│  │        │            │              │七星牌菸4 包│            │
│  │        │            │              │）。        │            │
├─┼────┼──────┼───────┼──────┤            │
│2 │93年5 月│雲林縣斗南市│（被害人不詳）│點唱機投幣器│            │
│  │初某日  │某檳榔攤    │              │2 台、NEWiso│            │
│  │        │            │              │n 廠牌CPX-90│            │
│  │        │            │              │0 型VCD 機1 │            │
│  │        │            │              │台、Nagaiki │            │
│  │        │            │              │廠牌M-868 型│            │
│  │        │            │              │擴大器1 台。│            │
├─┼────┼──────┼───────┼──────┼──────┤
│3 │93年5 月│嘉義縣東石鄉│（被害人不詳）│點唱機投幣器│            │
│  │初某日  │台17線公路旁│              │1台。       │            │
│  │        │某檳榔攤    │              │            │            │
├─┼────┼──────┼───────┼──────┼──────┤
│4 │94年5 月│嘉義縣東石鄉│（被害人不詳）│點唱機投幣器│            │
│  │14日凌晨│台17線公路旁│              │1台。       │            │
│  │2 時許  │某小吃店    │              │            │            │
├─┼────┼──────┼───────┼──────┼──────┤
│5 │94年5 月│雲林縣台西鄉│（被害人不詳）│點唱機投幣器│            │
│  │19日凌晨│外環道某檳榔│              │1台。       │            │
│  │3時許   │攤          │              │            │            │
└─┴────┴──────┴───────┴──────┴──────┘
附表3：
┌─┬────┬──────┬───────┬──────┬──────┐
│編│ 時  間 │  地    點  │ 犯 罪 方 法  │  竊得財物  │(一)查獲地點  │
│號│        │            │              │            │(二)偵查案號  │
├─┼────┼──────┼───────┼──────┼──────┤
│1 │93年6 月│高雄市左營區│徒手竊取辛○○│牌照號碼LC-0│於93年6 月22│
│  │22日14時│榮民總醫院宿│所有牌照號碼LC│026 號之車牌│日14時35分許│
│  │35分前之│舍旁        │-0026 號之車牌│2 面。      │，在雲林縣斗│
│  │某時（即│            │2 面，並將該2 │            │南鎮○○路與│
│  │為警攔檢│            │面車牌懸掛在其│            │文昌路口，為│
│  │前之某時│            │所有未懸掛車牌│            │警所查獲。  │
│  │）      │            │之自用小客車上│            │臺灣高雄地方│
│  │        │            │（原牌照號碼：│            │法院檢察署93│
│  │        │            │TJ-6752 號）  │            │年度偵緝字第│
│  │        │            │。            │            │2410號移送併│
│  │        │            │              │            │辦。        │
│  │        │            │              │            │            │
├─┼────┼──────┼───────┼──────┼──────┤
│2 │93年7月3│高雄縣岡山鎮│竊取張金燕所有│牌照號碼EG-2│於93年7 月3 │
│  │日      │國到 1號高速│，停放於鋒誠汽│908 號之車牌│日，在台南縣│
│  │        │公路岡山交流│車保養廠內之自│2 面。      │鹽水鎮○○路│
│  │        │道下之「鋒誠│用小客車上之牌│            │1巷22 號行竊│
│  │        │汽車保養廠」│照號碼EG -2908│            │時，現場留下│
│  │        │內。        │號車牌2 面。  │            │戊○○所有而│
│  │        │            │              │            │懸掛EG-2908 │
│  │        │            │              │            │號失竊車牌之│
│  │        │            │              │            │自用小客車（│
│  │        │            │              │            │原牌照號碼：│
│  │        │            │              │            │TJ-6752 號）│
│  │        │            │              │            │，而為警循線│
│  │        │            │              │            │查獲。      │
│  │        │            │              │            │臺灣臺南地方│
│  │        │            │              │            │法院檢察署94│
│  │        │            │              │            │年度營偵字第│
│  │        │            │              │            │10號移送併辦│
│  │        │            │              │            │。          │
└─┴────┴──────┴───────┴──────┴──────┘
